臺灣雲林地方法院交通事件裁定　　　 94年度交聲字第185號
移送機關
即原處分機關　　交通部公路總局嘉義區監理所雲林監理站
聲明異議人
即受處分人　　　甲○○　男　2.
右列受處分人因違反道路交通管理處罰條例案件，對於交通部公
路總局嘉義區監理所雲林監理站違反道路交通管理事件裁決書（
雲監裁字第裁72-Z00000000號），聲明異議，本院裁定如下：
    主  文
原處分撤銷。
甲○○汽車行駛於高速公路不遵管制之規定，處罰鍰新台幣陸仟
元，並記違規點數壹點。
    理  由
一、聲明異議意旨略以：異議人甲○○對本件交通違規早於民國
    89 年6月17日前即已繳納完畢，卻於5 年後收到原處分機關
    之裁決書，異議人未保存該收據，亦無從到郵局調取當年的
    繳納紀錄，為此爰依法聲明異議，請求撤銷原裁決處分，又
    異議人目前無職業亦無收入，請求從輕裁罰云云。
二、原處分機關固認：本件裁決書已於94年4 月26日送達予異議
    人，異議人於94年6 月24日始具狀提起本件異議，已逾20日
    之法定期間云云。然查異議人於94年4 月26日收受裁決書後
    ，即於同年5 月4 日以該違規單業已繳納為由，向原處分機
    關提出陳情，有陳情書附卷可憑，而依道路交通管理處罰條
    例之相關規定，對於裁決書並無所謂提出陳情之救濟制度，
    應認其本意係對裁決書提起聲明異議，不因其用詞係聲明異
    議或陳情而異其法律效果。至94年6 月24日之聲明異議狀僅
    係重申及補充異議理由，異議人既已於94年5 月4 日即已依
    法聲明異議，應認其聲明異議並未逾法定之20日不變期間，
    合先敘明。
三、次查異議人對於其於89年6 月2 日17時33分左右，駕駛車號
    2G-6576 號自用小客車，行經國道3 號北上安坑隧道時變換
    車道行駛之事實，並不爭執，復有內政部警政署國道高速公
    路警察局公警局交字第Z00000000 號舉發違反道路交通管理
    事件通知單附卷可稽，此交通違規事實堪予認定。異議人雖
    以其業已繳納過罰鍰為辯，然經原處分機關查詢結果，並無
    本件違規之繳款紀錄，有原處分機關之函文及違規查詢報表
    各一份附卷可稽，異議人復未能提出其業已繳納之證明文件
    供本院參酌，其空言抗辯，洵不足採。至異議人另以其無資
    力繳納為由，請求減輕罰鍰金額云云，然裁決機關之裁罰金
    額係以道路交通管理處罰條例及違反道路交通管理事件統一
    裁罰基準表之相關規定作為準據，非可任意增減而為裁決，
    是異議人請求減輕罰鍰金額，於法不合，並無理由。
四、按汽車行駛於高速公路不遵管制之規定者，處汽車駕駛人新
    台幣（下同）3 千元以上6 千元以下罰鍰，並記違規點數1
    點，道路交通管理處罰條例第33條第1 項、第63條第1 項第
    1 款定有明文。本件異議人既有於高速公路隧道內任意變換
    車道之違反管制規定事由，原處分機關援引上開處罰規定及
    違反道路交通管理事件統一裁罰基準表之規定，即應裁處異
    議人罰鍰6 千元，並記違規點1 點。異議人以其業已繳納違
    規罰鍰或其無力繳納裁決罰鍰，請求酌減為由具狀聲明異議
    ，固無理由，然原裁決處分既漏未記異議人違規點數1 點，
    亦有未當，自應由本院撤銷原處分，並自為裁定如主文所示
    。
五、據上論斷，應依道路交通案件處理辦法第20條前段，裁定如
    主文。
中　　華　　民　　國　　94　　年　　7 　　月　　7 　　日
                      交通法庭  法  官  趙家光
以上正本證明與原本無異
如不服本裁定應於送達後5日內向本院提出抗告狀
                                書記官　蕭應欽
中　　華　　民　　國　　94　　年　　7 　　月　　7 　　日
